臺灣高雄地方法院刑事判決　　　　　　　 96年度易字第399號
公　訴　人　臺灣高雄地方法院檢察署檢察官
被　　　告　乙○○
　　　　　　　　　　（另案於臺灣高雄監獄執行中）
被　　　告　丙○○
　　　　　　　　　　（另案於臺灣高雄看守所羈押中）
被　　　告　丁○○
　　　　　　　　　　（另案於臺灣高雄監獄執行中）
上列被告因竊盜案件，經檢察官提起公訴（95年度偵字第27403號
），嗣因被告等就被訴事實為有罪之陳述，本院並聽取當事人之
意見後，改依簡式審判程序進行，判決如下：
    主  文
乙○○犯結夥三人踰越牆垣竊盜罪，累犯，處有期徒刑捌月。
丙○○犯結夥三人踰越牆垣竊盜罪，累犯，處有期徒刑捌月。
丁○○犯結夥三人踰越牆垣竊盜罪，累犯，處有期徒刑捌月。
    事  實
一、乙○○曾因毒品案件，經本院以93年訴字第2604號判處有期
    徒刑8 月確定，於民國95年1 月11日縮刑期滿執行完畢。丙○○於(1)91年間，因毒品案件，經本院以91年度訴字第3355
    號判處有期徒刑1 年2 月確定；(2)復因竊盜案件，經法院（
    本院91年度易字第4054號、台灣高等法院高雄分院92年度上
    易字第73 3號）判處有期徒刑11月確定；(3)再因毒品案件，
    經本院以92年度簡字第4327號判處有期徒刑6 月確定，前揭
    (1)(2)(3)罪，經本院以93年度聲字第427 號裁定應執行有期徒
    刑2 年5 月確定，於94年7 月25日縮短刑期假釋出監，並於
    95 年1月1 日假釋期滿未經撤銷視為執行完畢。丁○○曾因
    煙毒案件，經臺灣高等法院高雄分院以83年度上訴字第1518
    號判處有期徒刑3 年4 月確定，於88年11月30日假釋出監，
    復於假釋期間施用毒品經法院裁定送觀察勒戒，致遭撤銷前
    揭假釋，應執行殘刑2 年9 月24日，於93年3 月31日縮刑期
    滿執行完畢。詎乙○○、丙○○、丁○○均仍不知悔改，基
    於意圖為自己不法所有之竊盜犯意聯絡，共同於95年10月15
    日下午2 時10分許，至高雄縣大寮鄉○○村○○路○○道路
    旁，踰越用舊彈簧床築起之圍籬，進入該址工寮用地內，乘
    四下無人徒手搬運蔡財印所有放置於該工作棚地面如附表所
    示之分離式冷氣主機2 台，嗣由乙○○騎乘車號KON-292號
    重機車載運其中之普騰牌冷氣主機，由丁○○與丙○○共乘
    車號TWS-621 號輕機車載運日寶牌冷氣主機，而共同竊取附
    表所示冷氣主機得手，並共同至高雄縣大寮鄉○○路665 巷
    110 號資源回收場欲變賣得利。嗣因乙○○、丙○○、丁○○三人行跡可疑，適為巡邏員警發現而加以跟監，於同日下
    午2 時30分許，巡邏員警見渠等三人抵達上開回收場時，旋
    上前盤查，經扣得附表所示冷氣主機（業經蔡財印領回），
    始悉上情。
二、案經高雄縣政府警察局林園分局報告臺灣高雄地方法院檢察
    署檢察官偵查起訴。
    理  由
壹、程序方面：
    按本件被告乙○○、丙○○、丁○○所犯係死刑、無期徒刑
    、最輕本刑為3 年以上有期徒刑以外之罪，其於準備程序就
    前揭被訴事實為有罪之陳述，經受命法官告知簡式審判程序
    之旨，並聽取其與公訴人之意見後，本院認無不得或不宜改
    依簡式審判程序進行之處，爰依刑事訴訟法第273 條之1 第
    1 項、第284 條之1 ，裁定本件由受命法官獨任進行簡式審
    判程序，合先敘明。
貳、實體方面：
一、上揭犯罪事實業據被告乙○○、丙○○、丁○○於本院審理
    時坦承不諱，核與被害人蔡財印所指證之失竊情節相符（見
    95 年10 月15日警詢筆錄、95年12月27日偵訊筆錄），並有
    員警查扣附表所示冷氣主機所攝現場照片（即上揭資源回收
    場）照片2 張、被害人蔡財印所提出四周均有圍籬之上揭工
    寮照片4 張（見偵卷第82、83頁）、被害人蔡財印領回附表
    所示冷氣主機所立具之贓物認領保管單1 紙附卷可稽，堪認
    被告三人之自白與事實相符。本案事證明確，被告三人前揭
    犯行堪予認定。
二、核被告乙○○、丙○○、丁○○所為，均係犯刑法第321 條
    第1 項第2 款（踰越牆垣）、第4 款（結夥三人）之加重竊
    盜既遂罪；至起訴書固未論及被告三人上開犯行有刑法第32
    1 條第1 項第4 款之適用，惟蒞庭公訴人已於96年2 月5日
    準備程序補充本案應有刑法上開條款之適用，附此敘明。被
    告乙○○、丙○○、丁○○間，就前揭犯行，有犯意聯絡及
    行為分擔，均應論以共同正犯。又被告三人分別有事實欄所
    列前揭犯罪前科紀錄，各有臺灣高等法院被告前案紀錄表在
    卷可查，被告三人均受有期徒刑執行完畢後，五年以內故意
    再犯本件有期徒刑以上之加重竊盜罪，均為累犯，均應依刑
    法第47條第1 項規定，均加重其刑。
三、爰審酌被告三人不思以己力獲取所需，竊取他人財物欲變賣
    得利，造成他人財物上之損害，自屬可議，惟念及渠等犯後
    均坦承犯行，態度良好，且所竊得之上開財物，復已歸還被
    害人，有贓物認領保管單可參，所生損害業已減輕等一切情
    狀，各量處如主文所示之刑，以資懲儆。
據上論斷，應依刑事訴訟法第273條之1第1項、第284條之1、第
299 條第1 項前段，刑法第28條、第321 條第1 項第2 、4 款、
第47條第1項，判決如主文。
本案經檢察官甲○○到庭執行職務。
中　　華　　民　　國　　96　　年　　2 　　月　　9 　　日
                  刑事第三庭    法　官  郭瓊徽
以上正本證明與原本無異。
如不服本判決，應於收受送達後10日內向本院提出上訴書狀。
中　　華　　民　　國　　96　　年　　2 　　月　　9 　　日
 　　　　　　　　　　　　       書記官  陳瓊芳
附錄
中華民國刑法第321條（加重竊盜罪）
 犯竊盜罪而有左列情形之一者，處6月以上、5年以下有期徒刑：
 一  於夜間侵入住宅或有人居住之建築物、船艦或隱匿其內而犯
     之者。
 二  毀越門扇、牆垣或其他安全設備而犯之者。
 三  攜帶兇器而犯之者。
 四  結夥三人以上而犯之者。
 五  乘火災、水災或其他災害之際而犯之者。
 六  在車站或埠頭而犯之者。
 前項之未遂犯罰之。
附表
 ┌───────┬──┬──┬────┬────────┐
 │贓物品名      │單位│數量│規格    │價值（新台幣）  │
 ├───────┼──┼──┼────┼────────┤
 │分離式冷氣主機│台  │1   │普騰牌  │約1萬元         │
 ├───────┼──┼──┼────┼────────┤
 │分離式冷氣主機│台  │1   │日寶牌  │約1萬5,000元    │
 └───────┴──┴──┴────┴────────┘
